---
title: "TP technique quantitative"
output:
  html_document:
    df_print: paged
date: "2023-11-04"
---

TAILLE DE L'ECHANTILLON

```{r}
N <- 100
N
```

DETERMINATION DU NOMBRE DE CLASSE

```{r}
K <- round(1+3.3*log10(N))
K
```

CREATION DU VECTEUR DES OBSERVATIONS

```{r}
tube <- c(1.94, 2.20, 2.33, 2.39, 2.45, 2.50, 2.54, 2.61, 2.66, 2.85)
tube <- c(tube, 1.96, 2.21, 2.33, 2.40, 2.46, 2.51, 2.54, 2.62, 2.68, 2.87)
tube <- c(tube, 2.07, 2.26, 2.34, 2.40, 2.47, 2.52, 2.55, 2.62, 2.68, 2.90)
tube <- c(tube, 2.09, 2.26, 2.34, 2.40, 2.47, 2.52, 2.55, 2.62, 2.68, 2.91)
tube <- c(tube, 2.09, 2.28, 2.35, 2.40, 2.48, 2.52, 2.56, 2.62, 2.71, 2.94)
tube <- c(tube, 2.12, 2.29, 2.36, 2.41, 2.49, 2.52, 2.56, 2.63, 2.73, 2.95)
tube <- c(tube, 2.13, 2.30, 2.37, 2.42, 2.49, 2.53, 2.57, 2.63, 2.75, 2.99)
tube <- c(tube, 2.14, 2.31, 2.38, 2.42, 2.49, 2.53, 2.57, 2.65, 2.76, 2.99)
tube <- c(tube, 2.19, 2.31, 2.38, 2.42, 2.49, 2.53, 2.59, 2.66, 2.77, 3.09)
tube <- c(tube, 2.19, 2.31, 2.38, 2.42, 2.50, 2.54, 2.59, 2.66, 2.78, 3.12)
tube
```

DETERMINATION DU NOMBRE D'ELEMENTS

```{r}
len.tube <- length(tube)
len.tube
```

CALCUL MIN

```{r}
min.tube <- min(tube)
min.tube
```

CALCUL MAX

```{r}
max.tube <- max(tube)
max.tube
```

CALCUL DE LA MEDIANE (METHODE 1)

```{r}
median.tube <- median(tube)
median.tube
```

CALCUL DE LA MEDIANE (METHODE 2)

```{r}
median.tube <- quantile(tube, probs = c(0.5))
median.tube
```

CALCUL DES QUARTILES (METHODE 1)

```{r}
quartiles.tube <- quantile(tube, probs = c(0.25, 0.5, 0.75))
quartiles.tube
```

CALCUL DES QUARTILES (METHODE 2)

```{r}
quartiles.tube <- quantile(tube, probs = (1:3)/4)
quartiles.tube
```

CALCUL DES DECILES (METHODE 1)

```{r}
deciles.tube <- quantile(tube, probs = c(0.1, 0.2, 0.3, 0.4, 0.5, 0.6, 0.7, 0.8, 0.9))
deciles.tube
```

CALCUL DES DECILES (METHODE 2)

```{r}
deciles.tube <- quantile(tube, probs = (1:9)/10)
deciles.tube
```

CALCUL DES DECILES (METHODE 3)

```{r}
deciles.tube <- quantile(tube, probs = seq(1:9)/10)
deciles.tube
```

CALCUL DE LA MOYENNE

```{r}
avg.tube <- mean(tube)
avg.tube
```

CALCUL DE LA VARIANCE

```{r}
var.tube <- var(tube)
var.tube
```

CALCUL DE L'ECART-TYPE

```{r}
sd.tube <- sd(tube)
sd.tube
```

CALCUL DE QUELQUES STATISTIQUES

```{r}
summary.tube <- summary(tube)
summary.tube
```

CALCUL DU PAS

```{r}
pas <- (max.tube - min.tube)/K
pas
```

DETERMINATION DES INTERVALES (METHODE 1)

```{r}
breaks <- min.tube + (0:K) * pas
breaks
epsilon <- 0.0001
# On ajoute epsilon sur le dernier element de breaks pour regler le proble du dernier element du tube hors intervale
breaks[length(breaks)] <- breaks[length(breaks)] + epsilon
breaks
```

DETERMINATION DES INTERVALES (METHODE 2)

```{r}
breaks <- max.tube - (K:0) * pas
breaks
epsilon <- 0.0001
# On ajoute epsilon sur le dernier element de breaks pour regler le proble du dernier element du tube hors intervale
breaks[length(breaks)] <- breaks[length(breaks)] + epsilon
breaks
```

TRANSFORMATION DE "TUBE" EN VARIABLE QUALITATIVE

```{r}
tube.qual <- cut(tube, breaks = breaks, right = F)
tube.qual
```

CONSTRUCTION DU TABLEAU DES FREQUENCES ABSOLUES

```{r}
tube.eff <- table(tube.qual)
tube.eff
```

CONSTRUCTION DU DIAGRAMME EN TUYAU D'ORGUE (METHODE 1)

```{r}
main <- "Distribution des diametres des tubes"
# Etiquette de l'axe des abscisses
xlab <- "Classes"
# Etiquette de l'axe des ordonnees
ylab <- "Effectifs"
col <- c("black", "blue", "yellow", "green", "pink", "orange", "magenta", "red")
barplot(tube.eff, main = main, xlab = xlab, ylab = ylab, col = col)
```

CONSTRUCTION DU DIAGRAMME EN TUYAU D'ORGUE (METHODE 2)

```{r}
main <- "Distribution des diametres des tubes"
# Etiquette de l'axe des abscisses
xlab <- "Classes"
# Etiquette de l'axe des ordonnees
ylab <- "Effectifs"
col <- colorRampPalette(c("red", "green"))
barplot(tube.eff, main = main, xlab = xlab, ylab = ylab, col = col(K))
```

CONSTRUCTION DU CAMENBERTS (METHODE 1)

```{r}
main <- "Distribution des diametres des camenberts"
# Etiquette de l'axe des abscisses
xlab <- "Classes"
# Etiquette de l'axe des ordonnees
ylab <- "Effectifs"
col <- c("black", "blue", "yellow", "green", "pink", "orange", "magenta", "red")
pie(tube.eff, main = main, xlab = xlab, ylab = ylab, col = col)
```

CONSTRUCTION DU CAMENBERTSE (METHODE 2)

```{r}
main <- "Distribution des diametres des camenberts"
# Etiquette de l'axe des abscisses
xlab <- "Classes"
# Etiquette de l'axe des ordonnees
ylab <- "Effectifs"
col <- colorRampPalette(c("red", "green"))
pie(tube.eff, main = main, xlab = xlab, ylab = ylab, col = col(K))
```

CONSTRUCTION DU CAMENBERTS 3D (METHODE 1)

```{r}
library("plotrix")
col <- c("black", "blue", "yellow", "green", "pink", "orange", "magenta", "red")
pie3D(tube.eff, explode = 0.07, radius = 0.65, theta = 1.05, labelcex = 1.7, 
      labelcol = "black", col = col, cex = 1.5, labels = levels(tube.qual), main = main)
```

CONSTRUCTION DU CAMENBERTS 3D (METHODE 2)

```{r}
library("plotrix")
col <- colorRampPalette(c("red", "green"))
pie3D(tube.eff, explode = 0.07, radius = 0.65, theta = 1.05, labelcex = 1.7, 
      labelcol = "black", col = col(K), cex = 1.5, labels = levels(tube.qual), main = main)
```

CONSTRUCTION DU BLOXPLOT

```{r}
boxplot(tube)
```

PROPORTION DES TUBES DONT LE DIAMETRE EST INFERIEUR A 2.58

```{r}
round(mean(tube < 2.58) * 100, 2)
```

CHARGEMENT DES DONNEES (METHODE 1)

```{r}
path.folder <- "C:\\Users\\HP\\Documents\\Cours B3\\TECHNIQUES QUANTITATIVES"
setwd(path.folder)
data <- read.csv2("DATA.csv")
```

CHARGEMENT DES DONNEES (METHODE 2)

```{r}
file.name <- "C:\\Users\\HP\\Documents\\Cours B3\\TECHNIQUES QUANTITATIVES\\DATA.csv"
data <- read.csv2(file.name)
```

AFFICHER LES 5 PREMIERES LIGNES DU JEU DE DONNEES "DATA"

```{r}
head(data, 5)
```

AFFICHER LES 5 DERNIERES LIGNES DU JEU DE DONNEES "DATA"

```{r}
tail(data, 5)
```

SUPPRIMER LA 1ERE COLONNE (X)

```{r}
data <- data[, -c(1)]
```

AFFICHER LA STRUCTURE DU DATASET "data"

```{r}
str(data)
```

AFFICHER LA DIMMENSION DU DATASET "data"

```{r}
dim(data)
```

AFFICHER LE NOMBRE DE LIGNES

```{r}
nrow(data)
```

AFFICHER LE NOMBRE DE COLONNE

```{r}
ncol(data)
```

AFFICHER LES NOMS DES COLONNES

```{r}
colnames(data)
```

TABLEAU DES EFFECTIF DE LA VARIABLE "bgi" (METHODE 1)

```{r}
tab.bgi <- table(data[, "bgi"])
tab.bgi
```

TABLEAU DES EFFECTIF DE LA VARIABLE "bgi" EN CHANGEANT LES NOMS DES VALEURS (METHODE 1)

```{r}
tab.bgi <- table(data[, "bgi"])
names(tab.bgi) <- c("bad", "good")
tab.bgi
```

TABLEAU DES EFFECTIF DE LA VARIABLE "bgi" (METHODE 2)

```{r}
tab.bgi <- table(data$bgi)
tab.bgi
```

TABLEAU DES EFFECTIF DE LA VARIABLE "bgi" EN CHANGEANT LES NOMS DES VALEURS (METHODE 1)

```{r}
tab.bgi <- table(data$bgi)
names(tab.bgi) <- c("bad", "good")
tab.bgi
```


CONSTRUCTION DU CAMENBERTS 3D (METHODE 1)

```{r}
library("plotrix")
col <- c("red", "green")
pie3D(tab.bgi, explode = 0.25, radius = 0.75, theta = 1.1, labelcex = 1, 
      labelcol = "black", col = col, lwd = 2, labels = names(tab.bgi), main = main)
```


STATISTIQUES SELON "bgi": CAS DE LA MEDIANE
```{r}
quant.var <- c("refill_amt", "aspu", "tenure", "refill_mode", "nb_refill")
agg <- aggregate(data[, quant.var], by = list(bgi = data[, "bgi"]), FUN = median)
rownames(agg) <- c("bad", "good")
agg[, -c(1)]
```

























